臺灣臺中地方法院刑事判決　　　　　　　 96年度易字第118號
公　訴　人　臺灣臺中地方法院檢察署檢察官
被　　　告　甲○○
上列被告因傷害案件，經檢察官提起公訴（95年度偵字第25545
號），經本院合議庭裁定改依簡式審判程序審理，判決如下：
    主    文
甲○○傷害人之身體，處拘役拾日，如易科罰金，以銀元佰
元即新臺幣玖佰元折算壹日。
    犯罪事實及理由
一、犯罪事實：甲○○係盧清根所經營位在臺中市○○路338號3
    樓「緣卡拉OK」之員工，於民國95年4月9日晚上9時30分許
    ，盧清根之妻乙○○○至上開卡拉OK時，因懷疑甲○○與盧
    清根有不尋常之關係，雙方遂發生口角，該時甲○○正打掃
    上開卡拉OK，因掃至乙○○○所處位置，乙○○○誤認甲○
    ○欲持掃把對之加以毆打，竟將甲○○頭部壓制地上，甲○
    ○因不甘遭乙○○○上開突來壓制之舉動，乃基於傷害人身
    體之犯意，持掃把毆打乙○○○，致乙○○○受有雙肩瘀傷
    （各約10公分乘以10公分）、左大腿及右手多處挫傷、瘀傷
    、頭痛疑頭部外傷、背痛等傷害。
二、證據名稱：
(一)、被告甲○○於本院審理時之自白。
(二)、告訴人乙○○○於警詢、偵查中之指述。
(三)、證人王芯憶、盧清根於偵查中之證言。
(四)、中國醫藥大學附設醫院診斷證明書乙紙在卷可佐。
三、核被告所為，係犯刑法第277條第1項之普通傷害罪。查被告
    行為後，刑法第2條第1項業於94年2月2日以華總一義字第09
    400014901號令修正公布，並自95年7月1日起施行；修正後
    刑法第2條第1項規定，已將新舊法律適用之「從新從輕」原
    則，改採「從舊從輕」原則，而此規定僅係規範行為後法律
    變更所生新舊法律比較適用之準據法，並非實體刑罰法律，
    自不生行為後法律變更之比較適用之問題，應逕行適用新法
    第2條第1項之規定，為「從舊從輕」之比較。刑法第277 條
    第1項法定刑為罰金部分，原為得科1千元以下罰金，依罰金
    罰鍰提高標準條例第1條前段之規定提高為10倍，提高結果
    為得科銀元1萬元以下罰金。而依修正後刑法施行法第1條之
    1規定：「（第一項）中華民國九十四年一月七日刑法修正
    施行後，刑法分則編所定罰金之貨幣單位為新臺幣。（第二
    項）九十四年一月七日刑法修正時，刑法分則編未修正之條
    文定有罰金者，自九十四年一月七日刑法修正施行後，就其
    所定數額提高為三十倍。但七十二年六月二十六日至九十四
    年一月七日新增或修正之條文，就其所定數額提高為三倍」
    ，及刑法第33條第5款修正為：「主刑之種類如下：五、罰
    金：新臺幣一千元以上，以百元計算之」等規定觀之，依修
    正後之法律，刑法第277條第1項傷害罪所得科處之罰金刑最
    高額為新臺幣3萬元、最低額為新臺幣1千元，然依被告行為
    時即修正前刑法第33條第5款規定之罰金最低額銀元1元，並
    提高10倍計算，前開罰金刑，最高額為銀元1萬元，最低額
    為銀元10元，若乘以3倍而換算為新臺幣，最高額雖與新法
    同為新臺幣3萬元，然最低額僅為新臺幣30元。因此，比較
    上述修正前、後之刑罰法律，自以被告等行為時即修正前關
    於科處罰金刑之法律較有利於被告等，自應適用行為時即修
    正前之刑法規定論罪處斷。爰審酌被告於犯罪時所受之刺激
    ，告訴人所受傷害之程度，暨被告犯後坦承犯行，態度尚稱
    良好，惟尚未能與告訴人達成和解、賠償損害等一切情狀，
    量處如主文所示之刑，以示懲儆。又查被告行為後，刑法第
    41條第1項前段業經修正公布施行，修正前刑法第41條第1項
    前段規定：「犯最重本刑為五年以下有期徒刑以下之刑之罪
    ，而受六個月以下有期徒刑或拘役之宣告，因身體、教育、
    職業、家庭之關係或其他正當事由，執行顯有困難者，得以
    一元以上三元以下（按指銀元）折算一日，易科罰金。」，
    又被告行為時之易科罰金折算標準，修正前罰金罰鍰提高標
    準條例第2條前段（現已刪除）規定，就其原定數額提高為
    100倍折算1日，則本件被告行為時之易科罰金折算標準，應
    以銀元300元折算1日，經折算為新臺幣後，應以新臺幣900
    元折算為1日。惟修正後之刑法第41條第1項前段則規定：「
    犯最重本刑為五年以下有期徒刑以下之刑之罪，而受六個月
    以下有期徒刑或拘役之宣告者，得以新臺幣一千元、二千元
    或三千元折算一日，易科罰金。」，比較修正前後之易科罰
    金折算標準，以修正公布施行前之規定，較有利於被告；茲
    就被告所處之刑，併依修正前刑法第41條第1項前段規定，
    諭知易科罰金之折算標準，以示懲儆。
四、依刑事訴訟法第273條之1第1項、第299條第1項前段、第310
    條之2，刑法第2條第1項前段、第277條第1項，修正前刑法
    第41條第1項前段，罰金罰鍰提高標準條例第1條前段，修正
    前罰金罰鍰提高標準條例第2條，現行法規所定貨幣單位折
    算新臺幣條例第2條，判決如主文。
中　　華　　民　　國　　96　　年　　2 　　月　　8 　　日
                        臺灣臺中地方法院刑事第五庭
                                法  官  劉麗瑛
上正本證明與原本無異。
如不服本判決，應於送達後10日內向本院提出上訴狀（須附繕本
），上訴於臺灣高等法院臺中分院。
                                書記官  王玟
中　　華　　民　　國　　96　　年　　2 　　月　　8 　　日
附錄論罪科刑法條
中華民國刑法第277條
傷害人之身體或健康者，處 3 年以下有期徒刑、拘役或 1 千元
以下罰金。
犯前項之罪因而致人於死者，處無期徒刑或 7 年以上有期徒刑；
致重傷者，處3年以上10年以下有期徒刑。
